【裁判字號】    98,親,27
【裁判日期】    980417
【裁判案由】    確認親子關係存在
【裁判全文】
臺灣屏東地方法院民事判決                98年度親字第27號
原      告  乙○○
被      告  甲○○
上列當事人間請求確認親子關係存在事件，原告之訴，依其所訴
之事實，在法律上顯無理由，本院不經言詞辯論，逕為判決如下
：
    主  文
原告之訴駁回。
訴訟費用由原告負擔。
    事實及理由
一、原告起訴主張其於民國86年9 月16日與訴外人陳慶忠結婚，
    婚後原告與陳慶忠不和，原告離家工作，於94年間與被告交
    往，同居並懷孕，於97年7 月27日生下陳士祐，而原告與陳
    慶忠於96年10月30日協議離婚，於97年7 月14日與被告結婚
    。陳士祐並非訴外人陳慶忠之親生子，而為被告之親生子，
    為此求為確認陳士祐為原告與被告所生之子，被告並應認領
    陳士祐為其子等語。
二、按民事訴訟法第247 條規定：確認法律關係之訴，非原告有
    即受確認判決之法律上利益者，不得提起之；確認證書真偽
    或為法律關係基礎事實存否之訴，亦同。民法第1063條第1
    項規定：妻之受胎係在婚姻關係存續中者，推定其所生子女
    為婚生子女。又妻之受胎係在婚姻關係存續中者，夫縱在受
    胎期間內未與其妻同居，妻所生子女依民法第1063條第1 項
    規定，亦推定為夫之婚生子女，在夫妻之一方依同條第2 項
    規定提起否認之訴，得有勝訴之確定判決以前，無論何人皆
    不得為反對之主張，自無許與妻通姦之男子出面認領之餘地
    。有最高法院75年台上字第2071號判例可參。
三、經查，原告主張被告為訴外人陳士祐之生父，惟訴外人陳士
    祐係原告與前配偶即訴外人陳慶忠婚姻關係存續中受胎所生
    之子，依法被推定為訴外人陳慶忠之婚生子，在推翻此婚生
    推定之前，縱令被告與陳士祐確有真實血緣關係，無論原告
    、被告甲○○或陳士祐均不得出面提起確認親子關係存在之
    訴或由被告甲○○認領陳士祐，否則將造成陳士祐同時有二
    個父親之不合理現象。故本件必先依法提起否認子女之訴，
    獲得勝訴確定判決後，始可提起確認陳士祐為被告之親生子
    或請求被告甲○○認領子女之訴。從而，本件原告之訴顯無
    理由，依民事訴訟法第249 條第2 項規定，不經言詞辯論，
    逕以判決駁回之。
四、據上論結，本件原告之訴為無理由，依民事訴訟法第249 條
    第2 項、第78條，判決如主文。
中    華    民    國    98    年    4     月    17    日
                        家事庭法  官  楊中琪
以上正本係照原本作成。
如對本判決上訴，須於判決送達後20日內向本院提出上訴狀並表
明上訴理由，如於宣示後送達前提出上訴者須於送達後10日內補
提上訴理由書（須附繕本）。
中    華    民    國    98    年    4     月    17    日
                              書記官  簡慧瑛


司法院資訊處製作；財團法人民間司法改革基金會備份。
